臺灣高等法院民事裁定　　　　　　　　 100年度抗字第1472號
抗　告　人　林嘉盈
　　　　　　林嘉明
共　　　同
訴訟代理人　劉宗欣律師
　　　　　　謝昆律師
視同抗告人　朱素貞
　　　　　　吳俊穎
　　　　　　郭妙
　　　　　　陳慧美
　　　　　　王陳惠美
　　　　　　羅江森
　　　　　　王漢通
上列抗告人因與相對人龔祖安、謝毅材、郭軒良、張彩雲、林士
良、寰亞有限公司間請求返還不當得利事件，對於中華民國100
年9 月13日臺灣臺北地方法院100 年度補字第940 號裁定提起抗
告，本院裁定如下：
      主      文
抗告駁回。
抗告訴訟費用由抗告人負擔。
      理      由
一、按訴訟標的對於共同訴訟之各人必須合一確定者，共同訴訟
    人中一人之行為有利益於共同訴訟人者，其效力及於全體；
    不利益者，對於全體不生效力，民事訴訟法第56條第1 項第
    1 款規定定有明文。本件關於訴訟標的金額之核定，對於兩
    造當事人有合一確定必要，有民事訴訟法第56條第1 項第1
    款規定之適用。故本件雖由原審被告林嘉盈、林嘉明提起抗
    告，於原審同為被告之朱素貞、吳俊穎、郭妙、陳慧美、
    王陳惠美、羅江森、王漢通應視同抗告人，合先明。
二、抗告意旨略以：原裁定參考各級法院辦案期限實施要點，以
    通常程序52個月計算訴訟標的金額，實遠遠低估本件訴訟標
    的金額。由於相對人之主張係指抗告人應給付相當於租金之
    不當得利至返還無權占用停車位之日止，而非至判決確定之
    日止，因此應以大樓存續之年限計算相關利益。本件訴訟標
    的所屬大樓於民國（下同）67年8 月24日辦理第一次登記，
    為鋼筋混凝土建造，依行政院於86年12月30日以台86財字第
    52053 號核定發佈之固定資產耐用年數表，其耐用年限可至
    117 年8 月23日，如以起訴狀送達日之次月即100 年8 月起
    算，尚有17年共計204 個月之使用年限，則本件訴訟標的金
    額應至少核定為新臺幣（下同）3,689 萬8,232 元（計算式
    ：（4,322,120 ＋71,353×204 ）＋（589,380 ×7+9,730
    ×7 ×204 ）。爰提起抗告，請廢棄原裁定，另核定本件訴
    訟標的金額為3,689 萬8,232 元云云。
三、按訴訟標的之價額，由法院核定；因定期給付或定期收益涉
    訟，以權利存續期間之收入總數為準；期間未確定時，應推
    定其存續期間。但其期間超過10年者，以10年計算；以一訴
    主張數項標的者，其價額合併計算之，民事訴訟法第77條之
    1 第1 項、第77條之10、第77條之2 第1 項前段分別定有明
    文。經查，本件相對人於原審起訴主張抗告人及視同抗告人
    分別無權占有相對人與其他同棟大廈區分所有權人共有之停
    車位，獲有相當於租金之不當得利，而依不當得利及侵權行
    為法律關係求為判決：(一)抗告人林嘉盈、林嘉明應共同給付
    相對人及其他土地共有人432 萬2,120 元，暨自起訴狀繕本
    送達翌日起至返還無權占用停車位之日止，按月給付相對人
    及其他土地共有人7 萬1,353 元；(二)視同抗告人朱素貞、吳
    俊穎、郭妙、陳慧美、王陳惠美、羅江森、王漢通各應共
    同給付相對人及其他土地共有人58萬9,380 元，暨自起訴狀
    繕本送達翌日起至返還其無權占用之停車位之日止，各按月
    給付相對人及其他土地共有人9,730 元。經核相對人之請求
    具定期給付性質，依首揭民事訴訟法規定，核定其訴訟標的
    價額即應依抗告人所主張之不當得利返還請求權或侵權行為
    損害賠償請求權之權利存續期間定之。惟此期間並無事證足
    供確定，自應依首揭規定推定其存續期間。衡諸民事訴訟係
    確定私權之程序，於判決確定之同時亦確定私權之存否，一
    般理性國民理當遵循確定判決就私權爭執所為之判斷。於請
    求給付之訴訟，確定判決如認原告私權存在，被告於判決確
    定時即應履行判決所命之給付，原告之權利並因被告之履行
    給付而消滅；如認原告私權不存在，原告於判決確定時起即
    無得再事爭執主張其權利存在。是以判決確定之時點，應可
    作為推定訟爭權利存續期間之依據。同理，本件相對人所主
    張之不當得利返還請求權或侵權行為損害賠償請求權，如判
    決確定認相對人權利存在，抗告人應即履行確定判決所命之
    給付，相對人之權利並於抗告人履行給付時消滅；如認相對
    人權利不存在，相對人於判決確定時起即無得再主張其對抗
    告人有上開權利，是得以本件判決確定之時點，據以推定相
    對人所主張上開權利之存續期間。抗告人主張應依系爭停車
    位所屬大樓存續年限17年計算本件訴訟標的價額，並非有據
    ，且逾民事訴訟法第77條之10所限制之10年期間，自無可取
    。原審以確定判決之時點推定相對人主張權利之存續期間，
    並以本件訴訟標的金額已逾150 萬元，為得上訴於第三審之
    案件，參考各級法院辦案期限實施要點規定，第一、二、三
    審通常程序審判案件之期限分別為1 年4 個月、2 年、1 年
    ，共計4 年4 個月即52個月為由，核定本件訴訟標的金額為
    1,569萬9,856元（計算式：[4,322,120元＋71,353×52月]
    ＋[589,380元×7＋9,730元×7×52月]＝15,696, 856元）
    ，經核並無違誤，亦未逾民事訴訟法第77條之10規定之10年
    期限。抗告人指摘原裁定核定訴訟標的金額為不當，求予廢
    棄改判，並無理由，應駁回其抗告。
四、據上論結，本件抗告為無理由，依民事訴訟法第495 條之1
    第1 項，第449 條第1 項、第95條、第78條、第85條第1 項
    ，裁定如主文。
中    華    民    國   100    年    12    月    21    日
                    民事第十九庭
                        審判長法  官  魏麗娟
                              法  官  吳麗惠
                              法  官  黃明發
正本係照原本作成。
本裁定除以適用法規顯有錯誤為理由外，不得再抗告。如提起再
抗告，應於收受後10日內委任律師為代理人向本院提出再抗告狀
。並繳納再抗告費新台幣１千元。
中    華    民    國   100    年    12    月    23    日
                              書記官  顧哲瑜